【裁判字號】    89,訴,1553
【裁判日期】    891004
【裁判案由】    違反著作權法等
【裁判全文】
臺灣高雄地方法院刑事判決                        八十九年度訴字第一五五三號
    公  訴  人  臺灣高雄地方法院檢察署檢察官
    被      告  戊○○
右列被告因違反著作權法等案件，經檢察官提起公訴（八十九年度偵字第九四○二號
、第一○七六一號、第一○七六二號、第一○七六三號、第一○七六四號、第一○七
六五號），本院判決如左：
    主  文
戊○○以明知為侵害著作權之物意圖營利而交付之方法侵害他人之著作權為常業，處
有期徒刑壹年貳月，緩刑參年。扣案如附表三所示之盜版遊戲光碟片肆仟玖佰捌拾壹
片、盜版遊樂器卡匣壹佰柒拾陸個及目錄陸本均沒收。
    事  實
一、戊○○係設於高雄市○○區○○路三十號「吸引力電視遊樂器專賣店」之負責人
    ，明知如附表一所示之「ＳＥＧＡ」係乙○○○○企業股份有限公司（以下簡稱
    西雅公司）享有商標專用權之商標圖樣，「ＰlayＳtation」、「ＰＳ設計圖」
    係丙○○○○電腦娛樂股份有限公司（以下簡稱新力公司）享有商標專用權之商
    標圖樣，如附表二所示之「任天堂Ｎintendo」、「GAME BOY」、「MARIO」、「
    POCKET MONSTER」等商標圖樣，為日商．任天堂股份有限公司（以下簡稱任天堂
    公司）享有商標專用權之商標圖樣，分別指定使用於電腦、錄有電腦程式之卡帶
    、磁碟、光碟及卡匣，使用於光碟、唯讀記憶體、磁卡、磁帶、磁碟、磁片、電
    腦等相類商品，使用於電子計算機、中央資料處理碟、電腦鍵盤、磁帶、磁碟、
    電視遊樂器（包括主機、操作器、搖控器、及錄有遊戲程式之卡匣、磁碟、光碟
    唯讀記憶體）及使用於電視接收器之遊戲裝置等相類物品，且均尚在專用期限內
    ；又如附表三所示之遊戲軟體，「神劍闖江湖」、「ＧＴ實戰實車」、「動感小
    子二」、「寶貝龍」、「終極保衛戰」、「抓猴冒險記」、「野戰神兵二」、「
    妖精戰士三」、「龍魂騎士救士傳說」、「動感音符」、「列車驚魂」等係新力
    公司享有著作財產權之電腦程式著作，「電腦戰機」、「音速小子Ｒ」係西雅公
    司享有著作權之電腦程式著作，「勁爆熱舞二」係日商、可樂美股份有限公司（
    下稱可樂美公司）享有著作權之電腦程式著作，「惡靈古堡二」、「惡靈古保三
    」、「恐龍危機」、「惡靈古堡射擊版」  係日商、卡波光股份有限公司（下稱
    卡波光公司）享有著作權之電腦程式著作，「太空戰士八」、「聖劍傳說」、「
    放浪冒險潭」係日商、思奎爾股份有限公司（下稱思奎爾公司）享有著作權之電
    腦程式著作，「DR.MARIO」、「POCKET MONSTER」、「TENNIS」等係任天堂公司
    享有著作權之電腦程式著作。曾力勛竟意圖營利，並基於常業之犯意，自民國八
    十八年十月份某日起，向某不詳真實姓名、年籍之成年男子，以遊戲光碟每片新
    台幣（下同）三十元、遊戲卡匣每個一百五十元之價格，購入未經西雅公司、新
    力公司及任天堂公司之同意或授權，而使用上開商標圖樣於同類電視遊戲器程式
    上之盜版遊戲光碟片及卡匣，而該類盜版遊戲光碟片及卡匣中並含侵害新力公司
    、思奎爾公司、卡波光公司、可樂美公司、任天堂公司如附表三所示之電腦程式
    著作財產權軟體；另其中盜版光碟片部分透過電視遊樂器執行時，可在螢幕畫面
    出現偽造之「ＰＳ」、「ＰlayＳtion」等商標圖樣，及偽造之「ＬＩＣＥＮＳ
    ＥＢＹＳＯＮＹＣＯＭＰＵＴＥＲＥＮＴＥＲＴＡＩＮＭＥＮＴＩＣＮ．」等新
    力公司、思奎爾公司、卡波光公司、可樂美公司及西雅公司授權文字，足以對外
    表示該等光碟係新力公司等所生產之用意證明之準文書畫面，及擅自重製電腦程
    式著作，將之陳列於上開店內，以遊戲光碟每片四十元價格、遊戲卡匣每個二百
    十元之價格，販賣予不特定之人，並賴以維生。嗣於八十九年四月二十四日下午
    五時三十分許，為警持台灣高雄地方法院檢察署檢察官核發之搜索票，前往上開
    店內搜索時，當場查獲，並扣得如附表三所示之仿冒遊戲光碟片四千八百九十一
    片、仿冒遊戲卡匣一百七十六個及目錄六本。
二、案經新力公司、任天堂公司、卡波光公司、可樂美公司、思奎爾公司告訴及訴由
    內政部警政署保安警察第二總隊第四大隊第三中隊移送台灣高雄地方法院檢察署
    檢察官偵查起訴。
    理  由
一、右揭事實，業據被告戊○○於本院審理時供承不諱，核與告訴人新力公司、任天
    堂公司、卡波光公司、可樂美公司、思奎爾公司具狀之指述及其等之代理人丁○
    ○、金和國、甲○○、吳意淳指訴之情節相符，並有如附表三所示之物扣案，及
    告訴人等人提出之商標及著作權權利證明文件、現場查獲照片等在卷可佐。又被
    告戊○○係開店營業、販賣盜版遊戲光碟片已約六月有餘，時間甚長；扣案盜版
    遊戲光碟片及卡匣數量合計多達四千餘片，數量龐大，且種類繁多，其價值據市
    價估計已達數百餘萬元，自足認被告戊○○係恃販賣上開盜版光碟片及卡匣為生
    ，顯見被告自白與事實相符。從而，本件被告事證已堪明確，犯行足以認定，應
    法論科。
二、核被告所為，係犯商標法第六十三條之販賣仿冒商標商品罪，著作權法第九十四
    條之以犯同法第九十三條第三款、第八十七條第二款之明知為侵害著作權之物意
    圖營利而交付侵害他人之著作權為常業罪，及刑法第二百十六條、第二百十條之
    行使偽造私文書罪。公訴人雖就被告行使新力公司、西雅公司、思奎爾公司、卡
    波光公司、可樂美公司等授權文字，性質上為表示該等光碟片為新力公司所生產
    之用意證明之準文書部分，認不構成行使偽造私文書罪而未提起公訴，惟該部分
    因透過電視遊樂器執行時，可在螢幕畫面出現偽造之前述新力公司授權文字，足
    以對外表示該等光碟係新力公司等所生產之用意證明之準文書畫面業見前述，自
    應構成行使偽造私文書罪而與前開論罪科刑部分，有想像競合犯之裁判上一罪關
    係，本院應併予審理（參照台灣高等法院八十七年上訴字第五三０二號、台灣高
    等法院高雄分院八十七年上訴字第一七九四號、八十八年度上易字第一一００號
    判決）。被告多次違反商標法及行使偽造文書部分之犯行，均時間緊接，犯罪構
    成要件相同，顯均係基於概括犯意反覆為之，均為連續犯，均應論以一罪，並加
    重其刑。被告係以一販賣行為而犯上開三罪；又以一行為侵害新力公司、思奎爾
    公司、任天堂公司、可樂美公司、卡波光公司之商標權或著作財產權，均為想像
    競合犯，應依刑法第五十五條之規定而只論以一最重之著作權法第九十四條之罪
    。茲審酌被告不知尊重他人之智慧財產權，冀圖營利而犯罪之動機、目的，造成
    破壞我國際形象及犯後坦承一切犯行，深具悔意等一切情狀，爰酌情量處如主文
    所示之刑。又被告前均未曾受有期徒刑以上刑之宣告，有有台灣高雄地方法院檢
    察署刑案資查註紀錄表、本院被告院內索引卡紀錄表及台灣高等法院被告全國前
    案紀錄表各一份在卷可稽，素行尚佳，係因貪利，一時失慮始觸犯刑章，經此偵
    查、起訴及論罪科刑程序後，信無再犯之虞，本院因認其所宣告之刑以暫不執行
    為適當，爰諭知緩刑三年，以啟自新。扣案如附表三所示之盜版遊戲光碟片四千
    八百九十一片、仿冒遊戲卡匣一百七十六個，係仿冒之盜版物品，應依商標法第
    六十四條規定宣告沒收，至目錄六本，係被告所有並供犯罪所用之物，業據被告
    陳明在卷，應依刑法第三十八條第一項第二款規定沒收。
據上論斷，應依刑事訴訟法第二百九十九條第一項前段，著作權法第九十四條、第九
十三條第三款、第八十七條第二款，商標法第六十三條、第六十四條，刑法第十一條
前段、第五十六條、第二百十六條、第二百十條、第五十五條、第三十八條第一項第
二款、第七十四條第一款，判決如主文。
中      華      民      國    八十九    年      十      月      四      日
                                臺灣高雄地方法院刑事第一庭
                                    法  官     邱基峻
右正本證明與原本無異。
如不服本判決，應於判決送達後十日內，向本院提出上訴狀。
                                    書記官      王美玲
中      華      民      國    八十九    年      十      月      四      日
附錄本判決論罪之法條：
附錄本案論罪科法條：
著作權法第九十四條：
以犯第九十一條、第九十二條或第九十三條之罪為常業者，處一年以上七年以下有期
徒刑，得併科新臺幣四十五萬元以下罰金。
著作權法第九十三條第三款：
有左列情形之一者，處二年以下有期徒刑，得併科新臺幣十萬元以下罰金：
三、以第八十七條各款方法之一侵害他人之著作權者。
著作權法第八十七條
有下列情形之一者，除本法另有規定外，視為侵害著作權或製版權︰
一  以侵害著作人名譽之方法利用其著作者。
二  明知為侵害著作權或製版權之物而散布或意圖散布而陳列或持有或意圖營利而交
    付者。
三  輸入未經著作財產權人或製版權人授權重製之重製物或製版物者。
四  未經著作財產權人同意而輸入著作原件或其重製物者。
五  明知係侵害電腦程式著作財產權之重製物而仍作為直接營利之使用者。
商標法第六十三條
明知為前條商品而販賣、意圖販賣而陳列、輸出或輸入者，處一年以下有期徒刑、拘
役或科或併科新台幣五萬元以下罰金。
刑法第二百十六條
行使第二百十條至第二百十五條之文書者，依偽造、變造文書或登載不實事項或使登
載不實事項之規定處斷。
刑法第二百十條
偽造、變造私文書，足以生損害於公眾或他人者，處五年以下有期徒刑。


司法院資訊處製作；財團法人民間司法改革基金會備份。
